臺灣桃園地方法院刑事判決
111年度審交易字第13號
公  訴  人  臺灣桃園地方檢察署檢察官 
被      告  簡文淵


上列被告因公共危險案件，經檢察官提起公訴（110年度偵字第4
0642號），被告於本院準備程序中，就被訴事實為有罪之陳述，
經本院告知簡式審判程序意旨，並聽取當事人之意見後，裁定改
依簡式審判程序審理，本院判決如下：
    主  文
簡文淵駕駛動力交通工具，吐氣所含酒精濃度達每公升零點二五
毫克以上，累犯，處有期徒刑伍月，如易科罰金，以新臺幣壹仟
元折算壹日。
    事實及理由
一、本件犯罪事實及證據，除證據部分補充「被告簡文淵於本院
    準備程序及審理中之自白」外，其餘均引用檢察官起訴書之
    記載（如附件）。
二、論罪科刑：
(一)新舊法比較
　　被告行為後，刑法第185條之3於民國111年1月28日修正公布
    ，並於同年月30日施行，按行為後法律有變更者，適用行為
    時之法律。但行為後之法律有利於行為人者，適用最有利於
    行為人之法律，現行刑法第2條第1項定有明文。經查，修正
    前刑法第185條之3第1項規定：「駕駛動力交通工具而有下
    列情形之一者，處2年以下有期徒刑，得併科20萬元以下罰
    金：一、吐氣所含酒精濃度達每公升零點二五毫克或血液中
    酒精濃度達百分之零點零五以上。二、有前款以外之其他情
    事足認服用酒類或其他相類之物，致不能安全駕駛。三、服
    用毒品、麻醉藥品或其他相類之物，致不能安全駕駛。」而
    修正後之刑法刑法第185條之3第1項則規定：「駕駛動力交
    通工具而有下列情形之一者，處3年以下有期徒刑，得併科3
    0萬元以下罰金：一、吐氣所含酒精濃度達每公升零點二五
    毫克或血液中酒精濃度達百分之零點零五以上。二、有前款
    以外之其他情事足認服用酒類或其他相類之物，致不能安全
    駕駛。三、服用毒品、麻醉藥品或其他相類之物，致不能安
    全駕駛。」修正後之規定並未更有利於行為人。經綜合上情
    比較之結果，應以修正前即被告行為時之刑法較有利於被告
    ，依現行刑法第2條第1項前段規定，本案應適用修正前刑法
    刑法第185條之3第1項規定。
(二)核被告所為，係犯修正前刑法第185條之3第1項第1款不能安
    全駕駛動力交通工具罪。
(三)被告有如起訴書犯罪事實欄一、所載之論罪科刑紀錄，有臺
    灣高等法院被告前案紀錄表附卷可參，其受徒刑之執行完畢
    後，5年以內故意再犯本案有期徒刑以上之罪，為累犯，而
    參照司法院大法官釋字第775號解釋意旨，被告前已多次犯
    有公共危險犯行，足顯被告對刑之執行不知悔改，其前對刑
    罰之反應力亦屬薄弱，此次加重最低本刑，對其人身自由所
    為之限制自無過苛之侵害，是認應依刑法第47條第1項規定
    加重其刑。
(四)爰審酌被告前已有多次酒後駕車之公共危險犯行，竟仍不知
    自律己行，再次於飲酒後猶騎乘重型機車行駛於公眾往來之
    道路，危及道路交通安全，且缺乏尊重其他用路人生命、財
    產安全之觀念，為警測得其吐氣所含酒精濃度已達每公升0.
    36毫克，所為實不足取，兼衡被告之犯後自白，態度尚可，
    暨其自陳目前從事鋁門窗工作、需撫養父母、教育程度為國
    中畢業等一切情狀，量處如主文所示之刑，並諭知易科罰金
    之折算標準，以示懲儆。
據上論斷，應依刑事訴訟法第273條之1第1項、第299條第1項前
段、第310條之2、第454條第2項，判決如主文。
本案經檢察官吳建蕙提起公訴，檢察官林欣怡到庭執行職務。
中　　華　　民　　國　　111 　年　　4 　　月　　15　　日
                    刑事審查庭    法　官　林慈雁
以上正本證明與原本無異。
如不服本判決應於收受判決後20日內向本院提出上訴書狀，並應
敘述具體理由。其未敘述上訴理由者，應於上訴期間屆滿後20日
內向本院補提理由書(均須按他造當事人之人數附繕本)「切勿逕
送上級法院」。
                                  書記官　吳秉翰
中　　華　　民　　國　　111 　年　　4 　　月　　18　　日
附錄本案論罪科刑法條：
修正前中華民國刑法第185條之3
駕駛動力交通工具而有下列情形之一者，處2年以下有期徒刑，
得併科20萬元以下罰金：
一、吐氣所含酒精濃度達每公升零點二五毫克或血液中酒精濃度
    達百分之零點零五以上。
二、有前款以外之其他情事足認服用酒類或其他相類之物，致不
    能安全駕駛。
三、服用毒品、麻醉藥品或其他相類之物，致不能安全駕駛。因
    而致人於死者，處3年以上10年以下有期徒刑；致重傷者，
    處1年以上7年以下有期徒刑。
曾犯本條或陸海空軍刑法第54條之罪，經有罪判決確定或經緩起
訴處分確定，於5年內再犯第一項之罪因而致人於死者，處無期
徒刑或5年以上有期徒刑；致重傷者，處3年以上10年以下有期徒
刑。

附件：
臺灣桃園地方檢察署檢察官起訴書
                                    110年度偵字第40642號
　　被　　　告　簡文淵　男　37歲（民國00年0月0日生）
　　　　　　　　　　　　住桃園市○○區○○○街000號
　　　　　　　　　　　　國民身分證統一編號：Z000000000號
上列被告因公共危險案件，已經偵查終結，認應該提起公訴，茲
將犯罪事實及證據並所犯法條分敘如下：
          犯罪事實
一、簡文淵前因公共危險案件，經臺灣桃園地方法院以109年度
    桃交簡字第3975號判決判處有期徒刑6月確定，於民國110年
    5月3日徒刑易科罰金執行完畢。詎猶不知悔改，於110年10
    月5日上午8時許起至同日上午10時許止，搭乘友人駕駛自桃
    園市大園區至中壢區之車輛中飲用保力達1瓶，詎其明知飲
    酒後已達不能安全駕駛動力交通工具之程度，仍基於酒後駕
    駛動力交通工具之犯意，於同日上午10時許，自桃園市○○區
    ○○路0000號，騎乘車牌號碼000-0000號普通重型機車離去。
    嗣於同日上午11時35分許，行經桃園市○○區○○路000號前為
    警攔檢盤查，並於同日上午11時50分許，測得其吐氣所含酒
    精濃度達每公升0.36毫克，而查知上情。
二、案經桃園市政府警察局桃園分局報告偵辦。
          證據並所犯法條
一、上揭犯罪事實，業據被告簡文淵於警詢、偵查中坦承不諱，
    並有桃園市政府警察局酒精測定紀錄表、桃園市○○○○○○○○○
    道路○○○○○○○○○○○○○○○號查詢機車駕駛人資料、車輛詳細資
    料報表等件在卷可稽，被告犯嫌堪以認定。
二、核被告所為，係犯刑法第185條之3第1項第1款之酒後駕駛動
    力交通工具罪嫌。又被告前有受犯罪事實欄所載有期徒刑執
    行完畢，有刑案資料查註紀錄表附卷可憑，5年內故意再犯
    本件有期徒刑以上之罪，為累犯，請審酌依刑法第47條第1
    項規定加重其刑。
三、依刑事訴訟法第251條第1項提起公訴。
  　此　致
臺灣桃園地方法院
中　　華　　民　　國　 110　　年　　12　　月　　14　　日
                          檢　察　官  吳建蕙
本件證明與原本無異　　
中　　華　　民　　國　 110　　年　  12　　月　　27    日
                          書  記  官  吳文琳
所犯法條:
中華民國刑法第185條之3
駕駛動力交通工具而有下列情形之一者，處二年以下有期徒刑，
得併科二十萬元以下罰金：
一、吐氣所含酒精濃度達每公升零點二五毫克或血液中酒精濃度
    達百分之零點零五以上。
二、有前款以外之其他情事足認服用酒類或其他相類之物，致不
    能安全駕駛。
三、服用毒品、麻醉藥品或其他相類之物，致不能安全駕駛。
因而致人於死者，處三年以上十年以下有期徒刑；致重傷者，處
一年以上七年以下有期徒刑。
曾犯本條或陸海空軍刑法第五十四條之罪，經有罪判決確定或經
緩起訴處分確定，於五年內再犯第一項之罪因而致人於死者，處
無期徒刑或五年以上有期徒刑；致重傷者，處三年以上十年以下
有期徒刑。